【裁判字號】    97,訴,3943
【裁判日期】    980116
【裁判案由】    毒品危害防制條例
【裁判全文】
臺灣板橋地方法院刑事判決              97年度訴字第3943號
公  訴  人  臺灣板橋地方法院檢察署檢察官
被      告  甲○○
                    （另案於臺灣桃園女子監獄執行中）
上列被告因違反毒品危害防制條例案件，經檢察官提起公訴（97
年度毒偵字第6299號），被告於本院準備程序中就被訴事實為有
罪之陳述，經詢問當事人意見，合議庭裁定由受命法官依簡式審
判程序獨任審理，本院判決如下：
    主  文
甲○○施用第一級毒品，處有期徒刑捌月。扣案之毒品摻食吸管
壹支沒收之。
    事  實
一、甲○○前因施用毒品案件，經臺灣彰化地方法院裁定送觀察
    、勒戒後，認有繼續施用毒品之傾向，令入戒治處所施以強
    制戒治，於民國96年2 月14日執行完畢（接續執行另案拘役
    、罰金易服勞役至96年4 月1 日出監）。詎仍不知悔改，復
    基於施用第一級毒品海洛因及第二級毒品甲基安非他命之犯
    意，於97年7 月23日12時許，在行經臺北縣板橋市某處之某
    自小客車內，以將第一級毒品海洛因、第二級毒品甲基安非
    他命摻在一起燒烤後吸食煙霧之方式，同時施用海洛因、甲
    基安非他命1 次。嗣於97年7 月23日15時30分許，在臺北市
    士林區○○路95號為警查獲，經甲○○帶同警方至其位於臺
    北縣蘆洲市○○街33號3 樓住處搜索，在該住處扣得其所有
    之毒品摻食吸管1 支。
二、案經臺北縣政府警察局板橋分局報請臺灣板橋地方法院檢察
    署檢察官偵查起訴。
    理  由
一、按本件被告甲○○所犯係死刑、無期徒刑、最輕本刑為3 年
    以上有期徒刑以外之罪，其於準備程序就前揭被訴事實為有
    罪之陳述，經受命法官告知簡式審判程序之旨，並聽取其與
    公訴人之意見後，本院認無不得或不宜改依簡式審判程序進
    行之情形，爰依刑事訴訟法第273 條之1 第1 項規定，裁定
    本件由受命法官獨任進行簡式審判程序，合先敘明。
二、上揭事實，業據被告於偵訊及本院審理時坦承不諱，且被告
    為警查獲後所採集之尿液，經送請台灣檢驗科技股份有限公
    司檢驗之結果，呈嗎啡、甲基安非他命之陽性反應，有該公
    司97年8 月11日編號CH/2008/70951 號濫用藥物檢驗報告、
    臺北縣政府警察局板橋分局偵辦毒品危害防制條例案被移送
    人姓名及代碼對照表各1 份在卷可憑；此外，復有毒品摻食
    吸管1 支扣案可稽，足認被告自白與事實相符，本件事證明
    確，被告犯行洵堪認定。
三、按海洛因、甲基安非他命分別為毒品危害防制條例第2 條第
    2 項第1 、2 款所稱之第一、二級毒品，不得施用、持有。
    次按，犯毒品危害防制條例第10條施用第一級、第二級毒品
    之罪者，檢察官應聲請法院裁定，令被告入勒戒處所觀察、
    勒戒，經觀察、勒戒後，檢察官依據勒戒處所之陳報，認受
    觀察、勒戒人無繼續施用毒品傾向者，應即釋放，並為不起
    訴之處分；認受觀察、勒戒人有繼續施用毒品之傾向者，檢
    察官應聲請法院裁定令入戒治處所強制戒治，其期間為6 個
    月以上，至無繼續強制戒治之必要為止，但最長不得逾1 年
    ，強制戒治期滿，應即釋放，由檢察官為不起訴之處分。觀
    察、勒戒或強制戒治執行完畢釋放後，5 年內再犯第10條之
    罪者，應依一般刑事訴訟程序予以起訴論罪科刑，此觀諸毒
    品危害防制條例第20條第1 項、第2 項、第23條第1 項、第
    2 項規定自明。被告曾有如犯罪事實欄所示之觀察、勒戒及
    強制戒治前科，有臺灣高等法院被告前案紀錄表1 紙在卷可
    佐，其於強制戒治執行完畢釋放後5 年內，再犯本件施用毒
    品案件，依前述規定自應予以起訴論罪科刑。是核被告所為
    ，係犯毒品危害防制條例第10條第1 項、第2 項施用第一、
    二級毒品罪。被告持有第一、二級毒品之低度行為，應為施
    用第一、二級毒品之高度行為所吸收，不另論罪。被告係以
    一施用行為，同時施用第一、二級毒品，為想像競合犯，應
    依刑法第55條規定，從一重論以施用第一級毒品罪。爰審酌
    被告經觀察、勒戒及強制戒治後，仍未能戒絕毒癮，顯見戒
    絕毒癮之意念非堅，惟念其於犯罪後坦承犯行，態度良好，
    且施用毒品行為，乃屬對自身健康之戕害行為，及其犯罪動
    機、目的、手段等一切情狀，量處如主文所示之刑，以資懲
    儆。扣案之毒品摻食吸管1 支，係被告所有供其本案施用海
    洛因及甲基安非他命所用之物，業據被告於本院準備程序中
    供述明確，爰依刑法第38條第1 項第2 款規定沒收之。至扣
    案注射針筒1 支，被告否認該物品為其供本案施用毒品之用
    ，卷內亦無其他證據證明該物品係供被告施用本次海洛因及
    甲基安非他命所用或犯罪預備之物，爰不予宣告沒收，併此
    敘明。
據上論斷，應依刑事訴訟法第273 條之1 第1 項、第284 條之1
、第299 條第1 項前段，毒品危害防制條例第10條第1 項、第2
項，刑法第11條前段、第55條、第38條第1 項第2 款，判決如主
文。
本件經檢察官黃明絹到庭執行職務。
中    華    民    國    98    年    1     月    16    日
                  刑事第二十庭  法  官  楊筑婷
上列正本證明與原本無異。
如不服本判決，應於判決送達後10日內敘明上訴理由，向本院提
出上訴狀 (應附繕本)，上訴於臺灣高等法院。其未敘述上訴理
由者，應於上訴期間屆滿後20日內向本院補提理由書「切勿逕送
上級法院」。
                                書記官  林怡君
中    華    民    國    98    年    1     月    16    日
附錄本判決之論罪科刑法條：
毒品危害防制條例第10條
施用第一級毒品者，處6 月以上5 年以下有期徒刑。
施用第二級毒品者，處3 年以下有期徒刑。


司法院資訊處製作；財團法人民間司法改革基金會備份。
